臺灣屏東地方法院刑事判決　　　　　　　 99年度易字第817號
公　訴　人　臺灣屏東地方法院檢察署檢察官
被　　　告　林榮盛
上列被告因贓物案件，經檢察官提起公訴（99年度偵字第6393號
），本院判決如下：
    主  文
林榮盛無罪。
    理  由
一、公訴意旨略以：被告林榮盛明知受託搬運之標的物係來路不
    詳之贓物，仍基於搬運贓物之犯意，於民國98年4 月10日前
    某時，受真實姓名、年籍不詳綽號「阿忠」之成年男子指示
    ，以新台幣（下同）8 千元之代價，前往位於屏東縣春日鄉
    力里溪中游某處西瓜園旁載運贓物七里香3 株（價值100 萬
    元），林榮盛遂於98年4 月10日凌晨1 時許，駕駛太一鐵工
    所（起訴書誤載為「太一鐵公所」）所有車號553-UJ號自用
    大貨車至上開約定地點，將不詳姓名之竊賊，在行政院農業
    委員會林務局屏東林區管理處恆春事業區第36林班地（下稱
    36林班地）所竊取之七里香3 株，與另2 位真實姓名、年籍
    不詳之成年男子合力將上開七里香裝載至前揭大貨車上後，
    林榮盛遂依約要將上開3 株七里香運往高雄岡山交流道，嗣
    於同日凌晨2 時許，途經屏東縣春日鄉○○村○○○路堤坊
    旁路口時，當場為警攔檢查獲，因認被告涉犯刑法第349 條
    第2 項之搬運贓物罪嫌等語。
二、按犯罪事實應依證據認定之，無證據不得認定犯罪事實；又
    不能證明被告犯罪者，應諭知無罪之判決，刑事訴訟法第15
    4 條第2 項、第301 條第1 項前段分別定有明文。事實之認
    定，應憑證據，如未能發現相當證據，或證據不足以證明，
    自不能以推測或擬制之方法，以為裁判基礎（最高法院40年
    台上字第86號判例意旨參照）。且認定犯罪事實所憑之證據
    ，雖不以直接證據為限，間接證據亦包括在內，然而無論直
    接證據或間接證據，其為訴訟上之證明，須於通常一般之人
    均不致有所懷疑，而得確信其為真實之程度者，始得據為有
    罪之認定，倘其證明尚未達到此一程度，而有合理之懷疑存
    在，無從使事實審法院得有罪之確信時，即應由法院為諭知
    被告無罪之判決（最高法院76年台上字第4986號判例意旨參
    照）。再刑事訴訟法第161 條第1 項規定：檢察官就被告犯
    罪事實，應負舉證責任，並指出證明之方法。因此，檢察官
    對於起訴之犯罪事實，應負提出證據及說服之實質舉證責任
    。倘其所提出之證據，不足為被告有罪之積極證明，或其指
    出證明之方法，無從說服法院以形成被告有罪之心證，基於
    無罪推定之原則，自應為被告無罪判決之諭知（最高法院92
    年台上字第128 號判例意旨參照）。
三、公訴意旨認被告林榮盛涉有上開罪嫌，無非係以：被告之自
    白、證人王秋興、張秀珠之證言，及扣押物品目錄表、責付
    保管單、車籍查詢資料、勘驗筆錄、現場照片、查獲地點衛
    星定位系統翻拍相片、被告所使用之0000000000號行動電話
    通聯記錄等為其論罪依據。訊據被告林榮盛固坦承有於起訴
    書所載時、地載運七里香3 株之事實，惟堅詞否認有何搬運
    贓物犯行，辯稱：伊曾向委託伊搬運七里香之真實姓名、年
    籍不詳綽號「阿忠」之成年男子詢問上開七里香之來源，「
    阿忠」稱是原住民保留地內的，並非盜採的等語，經查：
  (一)被告有於98年4 月10日凌晨1 時許，駕駛太一鐵工所所有車
    號553-UJ號自用大貨車，至位於屏東縣春日鄉力里溪中游某
    處西瓜園旁載運七里香3 株，並於同日凌晨2 時許，途經屏
    東縣春日鄉○○村○○○路堤坊旁路口時，為警攔查之事實
    為被告所自認，並有扣押筆錄、扣押物品目錄表、扣押物品
    收據（見警卷第48至52頁）、責付保管單（見警卷第55頁）
    、車籍查詢資料（見他字卷第44頁）、勘驗筆錄（見他字卷
    第2 頁）、現場照片（見警卷第61至64頁）、會勘紀錄及查
    獲地點衛星定位系統翻拍相片（見警卷第46至47頁）等在卷
    可佐，此部分之事實堪信為真。
  (二)檢察官雖以證人王秋興於偵查中證稱：伊係以1 萬2 千元之
    代價僱請被告載運偷挖之七里香等語，而認被告有搬運贓物
    之犯行，惟經本院囑託屏東縣政府警察局枋寮分局查明本件
    被害林地正確位置後，並未發現36林班地有被盜挖3 株七里
    香之位置之事實，有屏東縣政府警察局枋寮分局100 年4 月
    11日枋警偵字第1000003608號函暨職務報告、會勘紀錄及會
    勘現場座標採證照片（見本院卷第42至46頁）附卷可稽；又
    證人王秋興前揭證言所指乃係被告於99年2 月7 日所為之搬
    運贓物犯行而非本件之事實，業經證人王秋興於本院審理中
    具結作證屬實（見本院卷第30至31頁），且被告前於99年2
    月7 日所為之搬運贓物犯行業經起訴判刑，有本院99年度訴
    字第709 號判決（見本院卷第25至26頁）在卷可查，是尚不
    得以證人王秋興前揭證言即認被告有搬運贓物之犯行。
  (三)檢察官又以張秀珠之證言及被告使用之0000000000號行動電
    話通聯記錄等認被告有搬運贓物之犯行，惟經本院審酌該等
    證據後，認亦僅能證明被告有於98年4 月8 日至同年月10日
    間使用門號0000000000號之手機對外聯絡而已，尚難認有何
    與本件相關或得因而證明被告有此件所指犯行之事實。
  (四)綜上，本件依檢察官所舉及卷內所有直接、間接之證據，顯
    均尚未達到使通常一般人均不致有所懷疑，而得確信其為真
    實之程度，仍有合理之懷疑存在，自不得遽認被告林榮盛涉
    有本件搬運贓物之行為。此外，本院復查無其他積極證據足
    以證明被告林榮盛確有公訴意旨所指之犯行，犯罪不能證明
    ，依諸前開法條規定及判例意旨所示，自應為被告無罪之諭
    知。
據上論斷，應依刑事訴訟法第301條第1項，判決如主文。
本案經檢察官鍾佩真到庭執行職務。
中    華    民    國   100    年    5     月     6    日
                  刑事第一庭    審判長法  官  徐美麗
                                      法  官  許瑜容
                                      法  官  薛侑倫
以上正本證明與原本無異。
如不服本判決應於收受判決後10日內向本院提出上訴書狀，並應
敘述具體理由；其未敘述上訴理由者，應於上訴期間屆滿後20日
內向本院補提理由書（均須按他造當事人之人數附繕本）「切勿
逕送上級法院」。
中    華    民    國   100    年    5     月    6     日
                                      書記官  邱郁芸
附錄本件論罪科刑法條：
中華民國刑法第349條
（普通贓物罪）
收受贓物者，處3 年以下有期徒刑、拘役或5 百元以下罰金。搬
運、寄藏、故買贓物或為牙保者，處5 年以下有期徒刑、拘役或
科或併科1 千元以下罰金。
因贓物變得之財物，以贓物論。